# 请教：关联交易的处理

提问人：koodhao 时间：2018-04-02 21:26:32
拟挂牌新三板企业a，旗下有一全资子公司b。 存在一关联交易事项，a将某产品销售给与c公司，b公司又以高出10%的价格从c公司将销售的该产品购回。在合并角度看，即此项交易实质上不存在商业实质意义，只是卖出后购入导致利益流出。此项交易是否对挂牌形成实质性障碍？有没有消除障碍的方法。

回答人：chenyiwei
如果这两步交易是一揽子商定的，则实际上是融资安排，建议在申请挂牌之前完成整改，至少在最后一期资产负债表中不应再有此类交易的余额。另外，关注融资所获得的资金的实际使用，确保母子公司各自个别报表层面对回购义务、利息支出、权益性交易差额等会计处理的准确性。

提问人：koodhao 时间：2018-04-03 20:14:33
继续请教老师，如进行整改如何作账务处理？这笔销售a公司不能作为收入确认，b公司也不应作为采购，否则有虚增收入的嫌疑。作为其他应收其他应付，差额计入财务费用吗？这样往来怎么平账？还有是否涉及虚开发票的税务问题

回答人：chenyiwei
现有的此类交易到期结束为止，不再新增此类交易。双方个别报表层面的处理则取决于我前面回复中提到的各项因素。是否涉嫌虚开发票，建议咨询税务专业人士。